【裁判字號】    98,裁,3101
【裁判日期】    981210
【裁判案由】    請求退稅
【裁判全文】
最  高  行  政  法  院  裁  定
                                      98年度裁字第3101號
聲  請  人  甲○○
            戊○○
            丙○○
            丁○○
            己○○○
            韋柑
            乙○○
                         （兼.
上列聲請人因與相對人財政部臺灣省中區國稅局間請求退稅事件，
對於中華民國98年8月20日本院98年度裁字第2056號裁定，聲請
再審，本院裁定如下：
    主  文
再審之聲請駁回。
再審訴訟費用由聲請人負擔。
    理  由
一、按對於確定裁定聲請再審，應依行政訴訟法第283條準用第
    277條第1項第4款之規定表明再審理由，此為必須具備之程
    式。所謂表明再審理由，必須指明確定裁定有如何合於再審
    事由之具體情事，始為相當。倘僅泛言有何條款之再審事由
    ，而無具體情事者，尚難謂已合法表明再審理由。所為再審
    之聲請，即屬不合法。
二、本件聲請人主張本院98年度裁字第2056號確定裁定有行政訴
    訟法第273條第1項第1款所定事由，對之聲請再審。其聲請
    意旨略以：本件行為時之「遺產及贈與稅法」第17條第1項
    第6款，並無「免徵遺產稅之農業用地，承受人於承受後5年
    內出售予他人時，應追繳應納稅賦」之規定，原判決及原裁
    定，適用法規顯有錯誤。又本件應適用之「遺產及贈與稅法
    」第17條第1項第6款（包含同法第20條第1項第5款）及農業
    發展條例第38條，在立法院於民國88年間進行部分條文修正
    審議時，將原有「承受人自承受之日起五年內，未繼續具有
    土地所有權」之情形者，應追繳所免徵之遺產稅之規定，經
    財政部同意而予刪除。足證財政部89年7月11日台財稅第089
    0453990號函示，增加法律所無之限制，依司法院釋字第137
    號及216號解釋之意旨，應不予適用。再就文義解釋而言，
    遺產及贈與稅法第17條第1項第6款及農業發展條例第38條第
    1項及第2項追繳應納稅賦之規定，其條件有二：(1)承受人自
    承受或受贈之日起5年內，未將該土地繼續作農業使用。(2)
    且未在有關機關所令期限內恢復農業使用或雖在有關機關所
    令限期內已恢復農業使用而再有未作農業使用之情事者，應
    追繳應納稅賦。須具備上述兩項條件，始可追繳應納稅賦。
    然上開解釋函顯然認為只須具備「未繼續作農業使用」一項
    要件，即構成追繳應納稅額之法律依據，違反「文義解釋」
    之原則。並有不符合立法本旨，且增加法律所無之限制，違
    反租稅法律主義及法律保留原則云云。惟核其聲請狀內表明
    之再審理由，無非說明其對於前訴訟程序確定裁判不服之理
    由，而對於上開確定裁定究有如何合於行政訴訟法第273條
    第1項第1款規定之具體情事，則未據明，依上開規定及說
    明，其聲請自非合法。
三、據上論結，本件聲請為不合法。依行政訴訟法第283條、第
    278條第1項、第104條、民事訴訟法第95條、第78條、第85
    條第1項前段，裁定如主文。
中    華    民    國    98    年    12    月    10    日
                    最高行政法院第六庭
                        審判長法官  吳  明  鴻
                              法官  陳  鴻  斌
                              法官  林  茂  權
                              法官  侯  東  昇
                              法官  黃  秋  鴻
以  上  正  本  證  明  與  原  本  無  異
中    華    民    國    98    年    12    月    11    日
                              書記官  王  福  瀛


司法院資訊處製作；財團法人民間司法改革基金會備份。
